臺灣南投地方法院刑事判決　
111年度易字第192號
公  訴  人  臺灣南投地方檢察署檢察官 
被      告  張家展



上列被告因竊盜案件，經檢察官提起公訴（110年度偵字第5258
號），被告於本院準備程序中就被訴事實為有罪之陳述，經告以
簡式審判程序之旨，並聽取當事人之意見後，本院裁定依簡式審
判程序，判決如下：
    主  文
張家展犯竊盜罪，處有期徒刑陸月，如易科罰金，以新臺幣壹仟
元折算壹日。
未扣案之犯罪所得發電機壹臺沒收，於全部或一部不能沒收或不
宜執行沒收時，追徵其價額。
    事  實
一、張家展意圖為自己不法之所有，基於竊盜之犯意，於民國11
    0年8月20日凌晨0時22分許，駕駛車牌號碼000-0000號之馬
    自達廠牌自用小客車（斯時未懸掛車牌）行至南投縣○○鄉○○
    路00號附近，見江昭樺所有、停放於該處之車牌號碼0000-0
    0號自用小貨車內有發電機1臺（價值約新臺幣1萬元）無人
    看管，遂徒手竊取該發電機1臺，得手後旋即駕車離去。嗣
    經江昭樺發現車內發電機遭竊，報警循線查獲上情。
二、案經江昭樺訴由南投縣政府警察局集集分局報告台灣南投地
    方檢察署檢察官偵查起訴。   
    理  由
一、上揭事實，業據被告於偵查及本院審理中坦承不諱，核與證
    人即告訴人江昭樺；證人張凱雄、黎雅琪於警詢時證述之情
    節大致相符(警卷第7至17、73至76頁)，並有現場照片2張、
    路口監視器擷取照片44張、員警110年9月15日職務報告及所
    附之水里分駐所偵辦張家展涉嫌竊盜案時序表、南投縣政府
    警察局集集分局水里分駐所受（處）理案件證明單、受理各
    類案件紀錄表、車輛詳細資料報表可證(警卷第18至25、27
    至49、55至57頁)，足認被告之自白與事實相符，堪予採信
    。本案事證明確，被告上揭犯行堪以認定，應依法論科。
二、論罪科刑：
  ㈠核被告所為，係犯刑法第320條第1項之竊盜罪。
　㈡檢察官固主張被告於99年間因施用第2級毒品案件，經臺灣本
    院以100年度易字第44號判決判處有期徒刑6月確定（下稱：
    ①罪）；100年間因竊盜案件，經本院以100年度易字第265號
    判決判處有期徒刑1年確定（下稱：②罪）；同年間因竊盜等
    案件，經本院以100年度易緝字第17號判決分別判處有期徒
    刑6月、8月、8月、8月、5月確定（下稱：③、④、⑤、⑥、⑦罪
    ）；上開各罪繼經本院以103年度聲字第653號裁定合併定應
    執行有期徒刑3年7月確定（下稱：甲執行案）。又於100年
    間因施用第1、2級毒品案件，經本院以100年度訴字第710號
    判決分別判處有期徒刑1年、7月確定（下稱：⑧、⑨罪）；同
    年間因偽造文書等案件，經本院以100年度訴字第514號判決
    分別判處有期徒刑7 月、1年、4月確定（下稱：⑩、⑪、⑫罪
    ）；101年間因竊盜案件，經本院以101年度易字第567號判
    決分別判處有期徒刑11月、11月、7月確定（下稱⑬、⑭、⑮罪
    ），嗣經上訴，臺灣高等法院臺中分院以103年度上易字第1
    62號判決駁回上訴確定；上開⑧至⑮罪繼經臺灣高等法院臺中
    分院以103年度聲字第1326號裁定合併定應執行有期徒刑5年
    4月確定（下稱：乙執行案）。另於106年間因妨害公務案件
    ，經臺灣臺南地方法院以106年度簡字第3849號判決判處拘
    役40日確定（下稱：丙執行案）。被告入監執行甲執行案，
    於104年10月20日執行完畢，再接續執行乙執行案，於109年
    1月20日假釋出監，接續執行丙執行案，復於110年3月14日
    保護管束期滿假釋未經撤銷，視為執行完畢，被告於刑之執
    行完畢後，5年內故意再犯本件有期徒刑以上之罪，請求本
    院裁量依累犯規定加重其刑等語，然所謂執行完畢，如係經
    假釋出監者，依刑法第79條第1項前段規定，須在無期徒刑
    假釋後滿20年，或在有期徒刑所餘刑期內未經撤銷假釋者，
    其未執行之刑始得以已執行論。如在假釋中因故意更犯罪，
    受有期徒刑以上刑之宣告者，依刑法第78條第1項規定，經
    撤銷其假釋者，其刑罰尚未執行完畢，自無由成立累犯。本
    案被告於上開假釋期間內之110年2月21日再犯攜帶兇器毀越
    門扇侵入住宅竊盜罪，經本院於111年6月22日以111年度易
    字第99號判處有期徒刑9月，目前上訴於臺灣高等法院臺中
    高分院，則被告前案假釋仍可能撤銷，不宜逕認其前案之有
    期徒刑已屬執行完畢，故本院裁量本件仍不宜以累犯論處。
  ㈢本院審酌：被告正值青壯，具有勞動能力，竟不思依正途賺
    錢，任意竊取他人之財物轉賣獲利，所為實有不該；兼衡竊
    得財物之價值、對告訴人造成之損害；犯後坦承犯行，迄未
    與告訴人達成和解，而未賠償告訴人，暨其自述國小畢業之
    智識程度，家境貧困，從事看護工作，二哥住院，三哥入監
    之家庭經濟生活狀況（本院卷第123頁）等一切量刑事項，
    量處如主文所示之刑，並諭知易科罰金之折算標準。
三、被告本案所竊得之發電機1臺，為其犯罪所得，依刑法第38
    條之1第1項、第3 項規定，宣告沒收，並於全部或一部不能
    沒收或不宜執行沒收時，追徵其價額。　
四、如不服本件判決，得自收受送達之翌日起20日內，表明上訴
    理由，向本院提起上訴狀（須附繕本）。
據上論斷，應依刑事訴訟法第273條之1第1項、第299條第1項前
段，判決如主文。
本案經檢察官林孟賢提起公訴並到庭執行職務。
中　　華　　民　　國　　111 　年　　10　　月　　25　　日
                        刑事第三庭    法  官  顏紫安
以上正本與原本無異。
如不服本判決應於收受送達後20日內向本院提出上訴書狀，並應
敘述具體理由；其未敘述上訴理由者，應於上訴期間屆滿後20日
內向本院補提理由書（均須按他造當事人之人數附繕本）「切勿
逕送上級法院」。
告訴人或被害人如對於本判決不服者，應具備理由請求檢察官上
訴，其上訴期間之計算係以檢察官收受判決正本之日期為準。
                                      書記官  劉芳竺
中　　華　　民　　國　　111 　年　　10　　月　　26　　日
附錄本判決論罪科刑法條：
刑法第320條
意圖為自己或第三人不法之所有，而竊取他人之動產者，為竊盜
罪，處5年以下有期徒刑、拘役或50萬元以下罰金。
意圖為自己或第三人不法之利益，而竊佔他人之不動產者，依前
項之規定處斷。
前二項之未遂犯罰之。